# 请教陈老师关于固定资产减值

提问人：xszhang11 时间：2016-01-04 17:06:50
陈老师，
您好，请教一个关于固定资产减值的问题。我公司有部分固定资产，主要是机器设备，包含生产线和大型的工器具。由于市场经济不景气，我公司一直处于亏损的状态，且也应经停产，固定资产已经出现了减值的迹象。我们想对固定资产计提减值，由于已经停产且无法预计是否会恢复生产，我们把相关的机器设备和工器具都按照废铁的价格作为相关资产计提减值准备的依据可以吗？这样比较谨慎，不会出现高估资产的情况。十分感谢！！

回答人：chenyiwei
建议考虑：（ 1 ）未来恢复生产的可能性；（ 2 ）该等设备通过二手市场出售变现的可能性，以及预计的出售价格。谨慎性原则固然重要，但也要考虑客观性和真实性的要求。而且不能忘记的是：这类资产的减值准备是“一经计提，不得转回”的，所以要考虑该减值是否确实为难以恢复的。